臺灣高等法院刑事判決　　　　　　　　100年度上訴字第809號
上　訴　人　臺灣新竹地方法院檢察署檢察官
被　　　告　吳峻益
　　　　　　胡永霖
共　　　同
選任辯護人　徐國楨律師
上列上訴人因被告等違反臺灣地區與大陸地區人民關係條例案件
，不服臺灣新竹地方法院99年度審訴字第655 號，中華民國99年
11月15日第一審判決（起訴案號：臺灣新竹地方法院檢察署99年
度偵字第912 號），提起上訴，本院判決如下：
    主  文
原判決撤銷。
吳峻益、胡永霖共同意圖營利，違反不得使大陸地區人民非法進
入臺灣地區之規定未遂，累犯，吳峻益處有期徒刑壹年拾月，胡
永霖處有期徒刑壹年捌月。
    事  實
一、吳峻益、胡永霖均為臺灣地區人民。吳峻益曾於民國94年間
    因恐嚇取財案件，經臺灣新竹地方法院以95年度訴字第62號
    判決判處有期徒刑1 年2 月確定；復於同年間因重利案件，
    經臺灣新竹地方法院以95年度訴字第62號判決判處有期徒刑
    6 月確定；又因妨害自由案件，經臺灣新竹地方法院以95年
    度訴字第262 號判決判處有期徒刑5 月確定。上開三案件嗣
    據臺灣新竹地方法院以95年度聲字第1374號裁定應執行有期
    徒刑1 年11月確定，又因中華民國九十六年罪犯減刑條例施
    行，經臺灣新竹地方法院以96年度聲減字第350 號裁定減刑
    並定執行刑為有期徒刑11月又15日確定，於96年7 月16日執
    行完畢。胡永霖前於94年間因電子遊戲場業案件，經臺灣桃
    園地方法院以94年度壢簡字第2058號簡易判決判處有期徒刑
    2 月確定，於95年2 月14日易科罰金執行完畢。又於95年間
    再因電子遊戲場業案件，經臺灣桃園地方法院以94年度壢簡
    字第574 號簡易判決判處有期徒刑3 月確定，於95年9 月11
    日易科罰金執行完畢。均素行不佳，未衷心悛悔。緣吳峻益
    之岳父潘良善（大陸地區人民，原審另結）欲藉假結婚方式
    使大陸地區女子進入臺灣地區，並向上開大陸地區女子每人
    收取人民幣1 至2 萬元不等之費用以營利，乃囑吳峻益以每
    人致酬新臺幣7 萬元之條件，於98年8 月間覓得胡永霖、羅
    鍾靈、鄭智元等（羅鍾靈、鄭智元亦為臺灣地區人民，該二
    人部分，已判決確定）擔任假結婚之人頭丈夫，均明知未經
    許可，不得使大陸地區人民非法進入臺灣地區，猶議定以假
    結婚方式使大陸地區女子劉美月、盧鳳朱、楊雅梅等（另經
    檢察官為不起訴處分）藉依親名義非法進入臺灣地區後，共
    同意圖營利，並基於使大陸地區人民非法進入臺灣地區之犯
    意聯絡，先由吳峻益帶同胡永霖、羅鍾靈、鄭智元等於98年
    9 月6 日搭機（班號GE-3142 號）出境前往大陸地區，再由
    潘良善安排胡永霖、羅鍾靈、鄭智元等與大陸地區女子劉美
    月、盧鳳朱、楊雅梅等於98年9 月10日在大陸地區福建省福
    州市公證處辦理假結婚登記手續，藉以取得該市公證處發給
    之結婚公證書。其後胡永霖、羅鍾靈、鄭智元等於98年9 月
    13 日 先返回臺灣，並持前開結婚公證書等文件至財團法人
    海峽交流基金會（下稱海基會）辦理大陸地區公證書之文書
    驗證，各取得海基會98年9 月30日核字第100640號、第1006
    57號、第100669號等證明書。胡永霖、羅鍾靈及鄭智元等承
    上犯意聯絡，分別於同年9 月30日及同年10月5 日，持上開
    大陸地區所核發之結婚公證書、海基會出具之證明書等資料
    及填具「大陸地區人民入出臺灣地區申請書暨保證書」、「
    臺灣地區人民申請大陸地區配偶來臺團聚資料表」等，以團
    聚為由向內政部入出國及移民署提出大陸地區女子劉美月、
    盧鳳朱、楊雅梅等入境臺灣地區之申請，經承辦之該管公務
    員實質審查後，認大陸地區女子劉美月、盧鳳朱、楊雅梅等
    與胡永霖、羅鍾靈、鄭智元等間之婚姻關係不實而不予許可
    ，致渠等以假結婚方式共同使大陸地區女子劉美月、盧鳳朱
    、楊雅梅等非法進入臺灣地區之行為無法得逞而未遂。
二、案經內政部入出國及移民署專勤事務第一大隊新竹市專勤隊
    報請臺灣新竹地方法院檢察署檢察官偵查起訴。
    理  由
甲、程序部分：
    按被告以外之人於審判外之言詞或書面陳述，除法律有規定
    者外，不得作為證據，刑事訴訟法第159條第1項固定有明文
    ；惟被告以外之人於審判外之陳述，雖不符同法第159條之1
    至第159之4之規定，而經當事人於審判程序同意作為證據，
    法院審酌該言詞陳述或書面陳述作成時之情況，認為適當者
    ，亦得為證據。又當事人、代理人或辯護人於法院調查證據
    時，知有第159條第1項不得為證據之情形，而未於言詞辯論
    終結前聲明異議者，視為有前項之同意，同法第159條之5第
    1 、2 項亦定有明文。被告吳峻益、胡永霖等對於案內證人
    審判外陳述之證據能力，於準備程序中均已陳明不爭執之意
    旨，本院於審理時提示卷內各證人審判外陳述之筆錄，並告
    以要旨，且經公訴人、被告等及辯護人表示意見，當事人均
    已知上述陳述乃審判外陳述，咸未於言詞辯論終結前對該等
    記載審判外陳述筆錄之證據資格有何異議，依據首開規定，
    應視為被告已有將證人審判外陳述作為證據之同意，本院審
    酌其審判外陳述作成時之情況，未見有何不能自由陳述之情
    形，亦無違法取證或其他瑕疵，且下列引用之審判外陳述皆
    與待證事實具有關聯性，以之作為證據應屬適當，而得作為
    證據。
乙、實體部分：
一、上開事實，迭據被告吳峻益、胡永霖等於原審及本院坦承不
    諱，核與證人羅鍾靈於警詢及偵查中一致供證：吳峻益於98
    年8 月26日在新竹市○○○路與濱海路口之一家全家超商，
    請伊幫忙去大陸辦理假結婚，伊去大陸之機票、護照、台胞
    證都是由吳峻所申辦，相關費用亦由吳峻益支付，伊與吳峻
    益、及由吳峻益安排假結婚之胡永霖、鄭智元等於98年9 月
    6 日一同前往大陸福建假結婚，並一起住在吳峻益岳父之家
    中約一星期，吳峻益說如果盧鳳朱順利來台灣，事後要給伊
    新臺幣7 萬元；伊於98年9 月10日在大陸福州市公證處辦理
    與盧鳳朱之結婚登記，吳峻益及盧鳳朱稱來台目的是要打工
    賺錢；伊於98年10月5 日向內政部入出國及移民署台中服務
    站提出盧鳳朱來台團聚申請案等語（見99年度偵字第934 號
    偵查卷第22頁至第24頁、第72頁至第73頁），及證人鄭智元
    於警詢及偵查中一致供證：伊與大陸人士楊雅梅結婚是假的
    ，吳峻益約於98年8 月中旬至月底間，在新竹市○○路 139
    巷巷口其車上對伊稱大陸人士楊雅梅欲至臺灣打工賺錢，請
    伊幫忙去大陸辦理假結婚，讓她來臺灣；伊去大陸之機票、
    護照、台胞證都是吳峻所申辦，相關費用亦係吳峻益支付，
    吳峻益有說順利幫楊雅梅辦進臺灣，可獲得新臺幣7 萬元；
    伊與吳峻益、胡永霖、羅鍾靈等於98年9 月6 日一同前往大
    陸福建假結婚，並住在一起約一星期，住在吳峻益之岳父家
    中，於98年9 月10日前往福州市民政局公證處辦理結婚登記
    ，費用應該是吳峻益支付的；伊於98年9 月13日回台後，於
    98 年9月30日向內政部入出國及移民署新竹市服務站提出楊
    雅梅來台團聚申請案等語（見99年度偵字第934 號偵查卷第
    26頁至第30頁、第72頁至第74頁），無何不合，且有旅客入
    出境紀錄查詢結果、旅客入出境明細表、福建省福州市公證
    處結婚公證書、海基會證明書、大陸地區人民入出臺灣地區
    申請書、臺灣地區人民申請大陸地區配偶來臺團聚資料表、
    大陸地區人民進入臺灣地區保證書、最近六筆申請資料照片
    查詢、大陸地區人民申請來臺查詢、內政部警政署入出境管
    理局訪談紀錄、內政部警政署入出境管理局面（訪）談結果
    建議表等文件及宴客照片2 張等存卷可資佐證（見99年度偵
    字第934 號偵查卷第32頁至第52頁、第64頁至第67頁）。俱
    足擔保被告吳峻益、胡永霖之自白與事實相符。
二、被告二人之辯護人雖辯稱：關於使大陸地區女子進入臺灣地
    區，可向大陸地區女子每人收取人民幣1 至2 萬元不等之對
    價，係被告吳峻益聞自其岳父潘良善所言，被告胡永霖供稱
    可以獲得新臺幣7 萬元，亦係潘良善在大陸地區告訴胡永霖
    ，故從臺灣出發時被告胡永霖尚無營利意思，到大陸以後潘
    良善才告訴他可以獲得新臺幣7 萬元，以上攸關營利意圖認
    定之證據資料，僅有被告吳峻益、胡永霖等單一之白白可憑
    云云。然而被告之自白，固不得作為有罪判決之唯一證據，
    仍應調查其他證據，以察其是否與事實相符；惟所謂「調查
    其他必要證據」，即指補強證據，以擔保被告自白之真實性
    ，我國刑事訴訟法對於補強證據之種類，並無設何限制，故
    不問其為直接證據，間接證據，或係間接事實之本身即情況
    證據，均得為補強證據之資料；且其不以證明全部犯罪構成
    要件事實為必要，凡能證明該自白事實之真實性之補強證據
    即足當之（最高法院81年度台非字第402 號、84年度台上字
    第3791號、88年度台上字第3570號等判決參照）。利用假結
    婚使大陸地區人民非法進入臺灣地區之行為，為法所不容之
    行為（詳後述），及境管與警察機關查緝之對象，苟被告等
    無何營利意圖，何來甘冒遭追訴處罰之風險而有上開假結婚
    及安排假結婚之舉？矧本件被告胡永霖於本院審理時坦言伊
    當時是想要賺取這7 萬元新台幣所以才答應當人頭與大陸女
    子假結婚，去大陸的機票及食宿費用都是由吳峻益提供的等
    語（見本院100 年5 月3 日審判筆錄第7 頁），與證人鄭智
    元、羅鍾靈前開證言互核相符，參以被告胡永霖於原審辯論
    終結前猶供稱伊係因小孩繳不出學費，才會出此下策，小孩
    沒有媽媽，我們夫妻離婚，靠伊一個人扶養，前妻已過世，
    去年碰到金融海嘯，才出此下策等語（見原審99年11月1 日
    審判筆錄），證人羅鍾靈於偵查中結稱伊係因可以賺錢才願
    意假結婚等語（見99年度偵字第934 號偵查卷第72頁），證
    人鄭智元於偵查中結稱：伊積欠罰單及稅金，工作不穩定，
    因此缺錢，想要錢，所以願意做假結婚等語（見99年度偵字
    第934 號偵查卷第73頁）。被告吳峻益於原審尚供認稱當初
    因為老婆家的環境不好，要幫助岳父，才會犯下本案等語（
    見原審99年11月1 日審判筆錄）。已見渠等與大陸女子假結
    婚，使之得以來臺之目的，在藉以換取金錢或經濟上之利益
    ，且有卷存上揭書證足徵渠等確已冒遭追訴處罰之風險，著
    手實施使大陸地區人民非法進入臺灣地區之行為無疑。合依
    上開事證，被告吳峻益及其岳父潘良善、以及被告胡永霖、
    證人鄭智元、羅鍾靈等欲以假結婚方式使大陸地區女子劉美
    月、盧鳳朱、楊雅梅等進入臺灣地區，皆意在牟利，顯基於
    營利之意圖而為之，至為昭灼。辯護意旨認關於被告等所為
    是否基於營利之意圖，僅有被告等單一之自白可據，不足以
    資為不利於被告事實認定之依憑，容有誤會。
三、綜上所述，本案事證明確，被告等犯行堪予認定，應依法論
    科。
四、按民法第72條規定「法律行為有背於公共秩序或善良風俗者
    ，無效」，同法第87條第1 項前段規定「表意人與相對人通
    謀而為虛偽意思表示者，無效」。準此，我國人民在大陸地
    區假結婚，實即通謀而為虛偽之結婚合意，且有悖於善良風
    俗，依我國法律應屬無效。再按臺灣地區與大陸地區人民結
    婚之方式及其他要件，乃依行為地之規定，臺灣地區與大陸
    地區人民關係條例第52條第1 項定有明文；而大陸地區現施
    行之中華人民共和國民法通則第58條第1項第4款規定「惡意
    串通，損害國家、集體或第三人利益之行為無效」，依此說
    明，可知我國人民在大陸地區假結婚者，依大陸地區現行有
    效之法規亦屬無效。查本件事實欄所列之假結婚，無論依我
    國法律規定為應適用之準據法，抑係依臺灣地區與大陸地區
    人民關係條例第52條第1 項規定，以行為地之大陸地區之法
    律為應適用之準據法，均屬無效。次按大陸地區人民非經主
    管機關許可，不得進入臺灣地區；又不得使大陸地區人民非
    法進入臺灣地區，臺灣地區與大陸地區人民關係條例第10條
    第1 項、第15條第1 款分別定有明文；而大陸地區人民為臺
    灣地區人民之配偶，申請進入臺灣地區團聚，主管機關經審
    查後得核給1 個月停留期間之許可；通過面談准予延期後，
    得再核給5 個月停留期間之許可，大陸地區人民進入臺灣地
    區許可辦法第4 條第1 項固有明定；惟臺灣地區與大陸地區
    人民關係條例第79條規定處罰違反同條例第15條第1 款所定
    使大陸地區人民非法進入臺灣地區罪，指凡非經合法手續進
    入者皆包括之，自不以偷渡進入為限（最高法院90年度臺上
    字第3180號、92年度臺上字第40號等判決意旨參照）。又臺
    灣地區與大陸地區人民關係條例第79條第1 項對於違反同條
    例第15條第1 款所定不得使大陸地區人民非法進入臺灣地區
    之處罰，旨在防止大陸地區人民非法進入臺灣地區，以維護
    臺灣地區之安全與安定；所稱「非法」，自應從實質上之合
    法性予以判斷，凡評價上違反法秩序之方法，均屬「非法」
    。行政程序法第119 條第1 款、第2 款規定，受益人以詐欺
    、脅迫或賄賂方法，使行政機關作成行政處分者；或對重要
    事項提供不正確資料或為不完全陳述，致使行政機關依該資
    料或陳述而作成行政處分者，其信賴不值得保護。故在大陸
    地區通謀虛偽結婚，以不實之結婚證明進入臺灣地區，仍屬
    非法進入臺灣地區（最高法院94年度臺上字第1064號、97年
    度臺上字第5928號等判決意旨參照）。核被告吳峻益、胡永
    霖等所為，均係基於營利意圖而著手違反臺灣地區與大陸地
    區人民關係條例第15條第1 款不得使大陸地區人民非法進入
    臺灣地區規定之實行而不遂，均應依臺灣地區與大陸地區人
    民關係條例第79條第4 項、第2 項規定處斷。臺灣地區與大
    陸地區人民關係條例第79條第2 項規定以意圖營利為主觀構
    成要件，不以實際得利為必要，是以被告吳峻益、胡永霖雖
    以事後未實際獲得分文報酬云云為辯，縱使無訛，惟渠等違
    反不得使大陸地區人民非法進入臺灣地區之規定，既係基於
    營利之意圖而為之，業如前述，即已合致於臺灣地區與大陸
    地區人民關係條例第79條第2 項之構成要件。檢察官認被告
    等所為，係犯刑責較輕之臺灣地區與大陸地區人民關係條例
    第79條第4 項、第1 項之罪，非無未洽；但違反臺灣地區與
    大陸地區人民關係條例第15條第1 款不得使大陸地區人民非
    法進入臺灣地區之基本社會事實同一，應變更其起訴法條裁
    判之。被告等所為，未生使大陸地區人民非法進入臺灣地區
    之結果，所生危害較既遂犯為輕，是依刑法第25條第2 項後
    段規定，按既遂犯之刑減輕之。被告吳峻益就其所為，與潘
    良善、胡永霖、羅鍾靈、鄭智元等人間，有犯意之聯絡及行
    為之分擔，為共同正犯。被告胡永霖就其所為，與吳峻益、
    潘良善等人間，有犯意之聯絡及行為之分擔，為共同正犯。
    被告吳峻益曾於94年間因恐嚇取財案件，經臺灣新竹地方法
    院以95年度訴字第62號判決判處有期徒刑1 年2 月確定；復
    於同年間因重利案件，經臺灣新竹地方法院以95年度訴字第
    62 號 判決判處有期徒刑6 月確定；又因妨害自由案件，經
    臺灣新竹地方法院以95年度訴字第262 號判決判處有期徒刑
    5 月確定。上開三案件嗣據臺灣新竹地方法院以95年度聲字
    第1374號裁定應執行有期徒刑1 年11月確定，又因中華民國
    九十六年罪犯減刑條例施行，經臺灣新竹地方法院以96年度
    聲減字第350 號裁定減刑並定執行刑為有期徒刑11月又15日
    確定，於96年7 月16日執行完畢。胡永霖前於94年間因電子
    遊戲場業案件，經臺灣桃園地方法院以94年度壢簡字第2058
    號簡易判決判處有期徒刑2 月確定，於95年2 月14日易科罰
    金執行完畢。又於95年間再因電子遊戲場業案件，經臺灣桃
    園地方法院以94年度壢簡字第574 號簡易判決判處有期徒刑
    3 月確定，於95年9 月11日易科罰金執行完畢，有本院被告
    前案紀錄表在卷可憑，渠二人於有期徒刑執行完畢後5 年內
    ，故意再犯本案有期徒刑以上之罪，為累犯，均應依刑法第
    47條第1 項規定加重其刑。被告二人咸有刑之加重及減輕事
    由各一，應先加後減之。至中華人民共和國該管轄區內之公
    證處所登載核發之不實結婚公證書，非我國轄內公務員職務
    上所掌管之我國公文書，不在我刑法保護範圍內。海基會所
    出具之上開證明書，係基於該會受行政院大陸委員會之委託
    ，處理兩岸文書之驗證業務，則其承辦驗證業務之承辦人員
    應係受公務機關委託承辦公務之人員，但海基會之承辦人員
    就所承辦驗證業務有審查權，對不符資格之聲請案件亦可駁
    回；且其驗證之內容，係就結婚公證書是否為中華人民共和
    國該管轄區內之公證處製發所為，而非認證有無結婚之事實
    ，故被告等倘未持偽造或變造之結婚公證書請求認證，所為
    亦無構成使公務員登載不實之可言，附此敘明。
五、原審以事證明確，予以論罪科刑，固非無見；第查：原判
    決事實明白認定吳峻益及潘良善以新臺幣7 萬元之代價安排
    羅鍾靈、鄭智元、胡永霖充當人頭與大陸地區女子盧鳳朱、
    楊雅梅、劉美月辦理假結婚，謀以假結婚方式使大陸地區女
    子盧鳳朱、楊雅梅、劉美月以依親名義非法進入臺灣地區。
    於說明適用刑法第59條酌減之理由伊始，尤論述臺灣地區與
    大陸地區人民關係條例第79條第2 項立法目的如何云云，於
    論罪時卻對被告等所為，乃基於營利之意圖乙節，恝置不論
    ，非唯有適用法則不當之違誤，亦有事實及理由矛盾之不當
    。未遂犯之處罰，係「得」按既遂犯之刑減輕之，而非必
    減，是否減輕未遂犯之刑，法院有裁量之餘地。原判決以被
    告等係未遂犯，應依刑法第25條第2 項規定，減輕其刑云云
    ，亦有未合。刑法第59條之酌量減輕其刑，必須犯罪另有
    特殊之原因與環境等等，在客觀上足以引起一般同情，認為
    即予宣告法定低度刑期尤嫌過重者，始有其適用，至於被告
    無前科，素行端正，子女眾多，事後坦承犯罪，態度良好，
    經濟困難，獨負家庭生活等等情狀，僅可為法定刑內從輕科
    刑之標準，不得據為酌量減輕之理由，此有最高法院45年台
    上字第1165號、51年台上字第899 號等判例，及69年度台上
    字第3071號、70年度台上字第2511號等判決可資援用依循。
    又適用刑法第59條酌量減輕其刑時，雖不排除第57條所列舉
    10款事由之審酌，惟其程度應達於確可憫恕，始可予以酌減
    。併有最高法院70年度第6 次刑事庭會議決議可供參考。本
    件被告吳峻益、胡永霖皆正值壯年，吳峻益受有國中畢業之
    教育、胡永霖尚有高中肄業之智識程度（見卷內警詢筆錄人
    別欄註記），應可期待渠等循正當之手段取得生活之資，況
    且渠等均有構成累犯之前科紀錄，素行不佳，尤應改過向善
    ，知所戒慎，被告吳峻益於本院猶陳明其於98年間曾赴大陸
    地區5 次，且以油漆工為業，每月收入有新臺幣2 至3 萬元
    ，其岳父潘良善在大陸地區以仲介結婚、種田及打零工等為
    業，住處為透天厝，於伊89、90年間結婚4 、5 年後拆掉重
    蓋等語（見本院100 年5 月3 日審判筆錄），顯示吳峻益、
    潘良善均有可恃以為生之工作，及一定之收入，潘良善尚有
    改建房屋之能力，皆無何非藉由使大陸地區人民非法進入臺
    灣以營利之正當理由，亦未見有何不得已而為之或客觀上足
    以引起一般同情之特殊原因與環境等；原判決所謂丈人潘良
    善生活困苦，賴吳峻益參與仲介大陸地區人民以假結婚方式
    來臺打工，以改善潘良善生活云云，尤屬無稽；而被告等所
    為，未生大陸地區人民劉月美等人未入境臺灣地區之結果，
    復經未遂犯減輕其刑之評價，被告等自白犯罪，須負擔家計
    、扶養子女、行為所生危害、家境如何及犯後態度等情狀，
    亦僅可為法定刑內從輕科刑之標準，尚不得執為酌量減輕之
    理由。本件被告等意圖營利，著手實施以假結婚方式使大陸
    地區女子非法進入臺灣地區之行為，衡情殊難認為有何特殊
    之原因與環境等，在客觀上足以引起一般同情，確有可憫恕
    之處，即予宣告法定低度刑期尤嫌過重，要無適用刑法第59
    條規定酌予減刑之餘地。原判決引用刑法第59條酌減其刑，
    非無失慮，殊屬不當。原判決既有上開無可維持之瑕疵可議
    ，案經檢察官上訴，且適用刑法第59條之不當，又為上訴理
    由指摘及之，其上訴為有理由，應由本院撤銷改判。
六、爰審酌被告吳峻益、胡永霖均正值壯年，又素行不佳，竟意
    圖營利，著手實施使大陸地區人民非法進入臺灣地區之行為
    ，幸遇承辦公務員慎查不予入境許可之障礙而未能既遂，所
    為危害臺灣地區之國土安全及社會安寧秩序，且顯然不知悛
    悔，心存僥倖，法紀觀念淡薄，應予非難，兼衡被告等之智
    識程度、生活狀況、角色分擔以及涉案程度之輕重、暨犯罪
    後終能坦白承認，態度尚稱良好等一切情狀，分別量處如主
    文第二項所示之刑，資為懲儆。
據上論結，應依刑事訴訟法第369 條第1 項前段、第364 條、第
299 條第1 項前段、第300 條，臺灣地區與大陸地區人民關係條
例第15條第1 款、第79條第4 項、第2 項，刑法第11條前段、第
28條、第25條第2項、第47條第1項，判決如主文。
本案經檢察官楊秀蘭到庭執行職務。
中    華    民    國   100    年    5     月    31    日
            刑事第十二庭  審判長法  官   蔡永昌
                                法  官   王美玲
                                法  官   蔡新毅
以上正本證明與原本無異。
如不服本判決，應於收受送達後10日內向本院提出上訴書狀，其
未敘述上訴之理由者並得於提起上訴後10日內向本院補提理由書
（均須按他造當事人之人數附繕本）「切勿逕送上級法院」。
                                書記官   賴立旻
中    華    民    國   100    年    6     月    1     日
※附錄本案論罪科刑主要法條全文
臺灣地區與大陸地區人民關係條例第79條
違反第15條第1 款規定者，處1 年以上7 年以下有期徒刑，得併
科新臺幣1 百萬元以下罰金。
意圖營利而犯前項之罪者，處3 年以上10年以下有期徒刑，得併
科新臺幣5 百萬元以下罰金。
前二項之首謀者，處 5 年以上有期徒刑，得併科新臺幣 1 千萬
元以下罰金。
前三項之未遂犯罰之。
中華民國船舶、航空器或其他運輸工具所有人、營運人或船長、
機長、其他運輸工具駕駛人違反第15條第1 款規定者，主管機關
得處該中華民國船舶、航空器或其他運輸工具一定期間之停航，
或廢止其有關證照，並得停止或廢止該船長、機長或駕駛人之職
業證照或資格。
中華民國船舶、航空器或其他運輸工具所有人，有第1 項至第 4
項之行為或因其故意、重大過失致使第三人以其船舶、航空器或
其他運輸工具從事第1 項至第4 項之行為，且該行為係以運送大
陸地區人民非法進入臺灣地區為主要目的者，主管機關得沒入該
船舶、航空器或其他運輸工具。所有人明知該船舶、航空器或其
他運輸工具得沒入，為規避沒入之裁處而取得所有權者，亦同。
前項情形，如該船舶、航空器或其他運輸工具無相關主管機關得
予沒入時，得由查獲機關沒入之。
臺灣地區與大陸地區人民關係條例第15條
下列行為不得為之：
一、使大陸地區人民非法進入臺灣地區。
二、明知臺灣地區人民未經許可，而招攬使之進入大陸地區。
三、使大陸地區人民在臺灣地區從事未經許可或與許可目的不符
    之活動。
四、僱用或留用大陸地區人民在臺灣地區從事未經許可或與許可
    範圍不符
    之工作。
五、居間介紹他人為前款之行為。